臺灣高等法院高雄分院刑事判決　　　　100年度上易字第475號
上　訴　人　臺灣高雄地方法院檢察署檢察官
被　　　告　舒秀君
上列上訴人因被告竊盜案件，不服臺灣高雄地方法院100 年度審
易字第1088號中華民國100 年4 月12日第一審判決（聲請簡易判
決處刑案號：臺灣高雄地方法院檢察署99年度偵字第35999 號）
，提起上訴，本院判決如下：
    主  文
原判決撤銷，發回臺灣高雄地方法院。
    理  由
一、公訴意旨以：被告舒秀君意圖為自己不法之所有，於民國99
    年1 月31日13時30分許，在高雄市前鎮區○○○路246 號A+
    1 百貨公司內，竊取價值合計新臺幣772 元之飾品及化妝品
    後，放入所提之購物袋內，未經結帳即欲步出結帳區之際，
    當場為員工黃信福攔獲，而悉上情。因認被告涉犯刑法第32
    0 條第1 項竊盜罪嫌等語。
二、原判決略以：
(一)、按刑事訴訟法上之送達，係指法院或檢察官對當事人或其他
    訴訟關係人，依照一定之方式或程序，將訴訟文書，交付與
    該應受送達之人收受，並使之知悉訴訟文書內容之訴訟行為
    而言。次按被告於緩起訴期間內，有刑事訴訟法第253 條之
    3 第1 項各款情形之一者，檢察官得依職權或依告訴人之聲
    請撤銷原處分，繼續偵查或起訴；檢察官依刑事訴訟法第25
    3 條之3 規定為撤銷緩起訴，應製作處分書敘述其處分之理
    由，並應以正本送達於告訴人、告發人、被告及辯護人；被
    告接受撤銷緩起訴處分書後，得於7 日內以書狀敘述不服之
    理由，經原檢察官向直接上級法院檢察署檢察長或檢察總長
    聲請再議，刑事訴訟法第253 條之3 第1 項、第255 條第1
    項、第2 項、第256 條之1 第1 項分別定有明文。是被告經
    檢察官為緩起訴處分確定者，於緩起訴期間內，檢察官於符
    合刑事訴訟法第253 條之3 第1 項3 款事由之一，固得依職
    權或依告訴人之聲請撤銷原處分，繼續偵查或起訴，惟須將
    該撤銷處分書送達被告，俾被告得對該撤銷處分書聲請再議
    。檢察官尚不得於緩起訴期間內，在撤銷原緩起訴處分未確
    定前，即對同一案件（指同一被告之事實上同一案件）再行
    起訴，而使撤銷緩起訴處分程序及被告得聲請再議之規定形
    同具文，故檢察官若對業經為緩起訴處分確定之同一案件（
    指被告同一之事實上同一案件），於緩起訴期間內，未踐行
    上揭法定撤銷緩起訴處分程序而逕行起訴，其起訴程序自屬
    違背規定，法院應依刑事訴訟法第303 條第1 款規定諭知不
    受理之判決。
(二)、被告舒秀君前因竊盜案件，經檢察官於99年1 月31日當庭諭
    知緩起訴處分，並經被告同意（99年度速偵字第54號）在案
    ，嗣檢察官於緩起訴期間內，逕對被告聲請簡易判決處刑，
    並經本院以99年度審易字第2239號判決公訴不受理，並於99
    年7 月23日確定。又檢察官復以99年度偵字第35999 號向本
    院聲請以簡易判決處刑，而於100 年1 月12日繫屬於本院等
    情，業經核閱相關案卷無訛。又本件除於99年12月21日偵訊
    筆錄記載「問：98年間有涉犯一件違背安全駕駛罪，經本署
    緩起訴在案，緩起訴期間為98年7 月13日至99年7 月12日止
    ，有何意見？被告答：沒有。問：前次偵查雖有諭知本件竊
    盜案之緩起訴條件，惟本件你因另犯他案仍在緩起訴中，並
    不適宜再為緩起訴處分，有無意見？被告答：這樣子是不是
    就有前科。」外，觀諸全案卷宗，檢察官並未檢具事證說明
    被告有何刑事訴訟法第253 條之3 第1 項各款之情事，亦無
    撤銷緩起訴處分書送達於被告之相關資料，從而，被告得以
    書狀敘述不服理由而聲請再議之7 日期間，即無從起算。本
    件檢察官既未於緩起訴期間內踐行上揭法定之撤銷緩起訴處
    分程序而逕行聲請簡易判決處刑，其聲請簡易判決處刑程序
    自屬違背規定，依前開說明，本院自應改依通常程序，得不
    經言詞辯論，逕為諭知不受理之判決等語，固非無見。
三、按刑事訴訟法為配合由職權主義調整為改良式當事人進行主
    義，乃採行起訴猶豫制度，於同法增訂第253 條之1 ，許由
    檢察官對於被告所犯為死刑、無期徒刑或最輕本刑3 年以上
    有期徒刑以外之罪之案件，得參酌刑法第57條所列事項及公
    共利益之維護，認為適當者，予以緩起訴處分，期間為1 年
    以上3 年以下，以觀察犯罪行為人有無施以刑法所定刑事處
    罰之必要，為介於起訴及微罪職權不起訴間之緩衝制度設計
    。此之緩起訴處分具有檢察官終結其偵查程序之意義，自須
    對外表示，始發生效力（最高法院100 年度台非字第50號判
    決意旨參照）。
四、經查本件檢察官於99年1 月31日之諭知緩起訴處分之訴訟行
    為，卷內並無製作緩起訴處分書及對外揭示公告之資料，依
    據上開說明，可否逕予認定已生緩起訴處分對外表示之訴訟
    法上效力，而有緩起訴期間業已進行之情形，尚有再予斟酌
    之處；又檢察官於99年12月21日偵查中，亦對被告告知「前
    次偵查雖有諭知本件竊盜案之緩起訴條件，惟本件你因另犯
    他案仍在緩起訴中，並不適宜再為緩起訴處分」等語，則檢
    察官嗣後依偵查所得之證據，認被告涉犯本件竊盜罪嫌而提
    起公訴，是否難謂有起訴之程序違背規定可言（最高法院10
    0 年度台非字第50號判決意旨參照），亦有詳查之必要。從
    而，原審遽以「檢察官未於緩起訴期間內踐行撤銷緩起訴處
    分程序，逕行聲請簡易判決處刑，自屬違背規定」，為諭知
    不受理之判決，自非妥適。原審檢察官提起上訴，執此指摘
    原判決不當，為有理由，本院自應將原判決予以撤銷；又本
    件係因原審判決諭知不受理係不當而撤銷，為顧及被告之審
    級利益，自應發回原審法院更為妥適之審理，並不經言詞辯
    論逕行判決。
據上論結，應依刑事訴訟法第369 條第1 項後段、第372 條，判
決如主文。
中    華    民    國   100    年    6     月    16    日
              刑事第三庭    審判長法  官  莊崑山
                                  法  官  莊松泉
                                  法  官  張意聰
以上正本證明與原本無異。
本件判決不得上訴。
中    華    民    國   100    年    6     月    16    日
                                  書記官  王秋淑